臺灣新北地方法院刑事附帶民事訴訟判決
111年度簡附民上字第4號
上  訴  人
即  原  告  陳秀雯

被  上訴人
即  被  告  吳秉權

上列當事人因被告違反洗錢防制法等附帶民事訴訟案件，不服本
院中華民國111 年7月22日第一審附帶民事訴訟判決(111 年度簡
附民字第187 號)，提起上訴，本院管轄之第二審合議庭判決如
下：
    主  文
上訴駁回。
    事  實
一、上訴人即原審原告：如附件1所載。
二、被上訴人即原審被告未為任何聲明或陳述，亦未提出任何書
    狀。
 　 理  由
一、按提起附帶民事訴訟，以有刑事訴訟之存在為前提，刑事訴
    訟程序終結後，即無提起附帶民事訴訟之餘地，若果提起而
    經法院認為不合法予以駁回，雖經合法上訴，上級法院亦無
    從為實體上之審判，此與合法提起之附帶民事訴訟，經合法
    上訴，而法院僅應就附帶民事訴訟審判且可為實體上之審判
    者，迥不相同。是刑事訴訟程序終了後，提起附帶民事訴訟
    ，法院認為原告之訴不合法，依刑事訴訟法第502條第1項規
    定判決予以駁回，原告合法提起上訴，上級法院刑事庭應認
    上訴為無理由，逕以判決駁回之。
二、經查:
　㈠本件被上訴人即原審被告因違反洗錢防制法等刑事案件，前
    經本院簡易庭於民國111年6月22日以111年度金簡字第432號
    判決判處有期徒刑3月，併科罰金新臺幣2萬元，於同年8月8
    日確定等情，有臺灣高等法院被告前案紀錄表、前開判決在
    卷可稽，前開情事，堪以認定。
　㈡上訴人即原審原告雖稱其於111年6月20日寄出本件刑事附帶
    民事訴訟起訴狀(本案起訴狀)，然其係寄送至「臺灣新北地
    方檢察署」(上訴意旨雖稱將本案起訴狀「寄至新北地方法
    院」，然與附件2即上訴人寄送本案起訴狀之信封所載不符)
    ，經該署於同年月21日收文後，於同年7月20日將本案起訴
    狀函轉本院等情，有信封、本案起訴狀首頁臺灣新北地方檢
    察署收發戳章、臺灣新北地方檢察署111年7月20日新北檢增
    張111偵9328字第1119076220號函及其上本院收狀戳章在卷
    可憑。而依刑事訴訟法第488條規定，提起附帶民事訴訟，
    應於刑事訴訟提起後，第二審辯論終結前，提出訴狀於法院
    為之，故上訴人應向「法院」提出附帶民事訴訟，並非以上
    訴人「寄出」或送達本案起訴狀至檢察署即認已生提起刑事
    附帶民事訴訟起訴效力。本院係於111年7月20日始收受本案
    起訴狀，斯時始生提起刑事附帶民事訴訟效力，而此際本院
    111年度金簡字第432號刑事案件業已終結，且該案未經上訴
    ，上訴人所提本件刑事附帶民事訴訟，顯不合法。原審因而
    駁回上訴人附帶提起之民事訴訟，且其假執行之聲請亦因失
    所附麗，亦併駁回，經核並無不合。上訴人猶執原審判決業
    已詳細說明之事由提起上訴，為無理由，應予駁回。
據上論斷，應依刑事訴訟法第490 條前段、第455 條之1 第1 項
、第3 項、第368 條，判決如主文。
中　　華　　民　　國　　111 　年　　11　　月　　29　　日
                  刑事第九庭    審判長法　官 何燕蓉
　　　　　　　　　
　　　　　　　　　                    法  官  吳宗航
 　　　　　　　　　
　　　　　　　　　                    法  官  林翊臻
上列正本證明與原本無異。
不得上訴。
                                      書記官  林進煌
中　　華　　民　　國　　111 　年　　12　　月　　5 　　日